{"present": {"1 Singular": {"Affirmative": "p\u00f3saim", "Question": "an bp\u00f3saim?", "Negative": "n\u00ed ph\u00f3saim"}, "2 Singular": {"Affirmative": "p\u00f3sann t\u00fa", "Question": "an bp\u00f3sann t\u00fa?", "Negative": "n\u00ed ph\u00f3sann t\u00fa"}, "3 Singular": {"Male": {"Affirmative": "p\u00f3sann s\u00e9", "Question": "an bp\u00f3sann s\u00e9?", "Negative": "n\u00ed ph\u00f3sann s\u00e9"}, "Female": {"Affirmative": "p\u00f3sann s\u00ed", "Question": "an bp\u00f3sann s\u00ed?", "Negative": "n\u00ed ph\u00f3sann s\u00ed"}}, "1 Plural": {"Compressed": {"Affirmative": "p\u00f3saimid", "Question": "an bp\u00f3saimid?", "Negative": "n\u00ed ph\u00f3saimid"}, "Extended": {"Affirmative": "p\u00f3sann muid", "Question": "an bp\u00f3sann muid?", "Negative": "n\u00ed ph\u00f3sann muid"}}, "2 Plural": {"Affirmative": "p\u00f3sann sibh", "Question": "an bp\u00f3sann sibh?", "Negative": "n\u00ed ph\u00f3sann sibh"}, "3 Plural": {"Affirmative": "p\u00f3sann siad", "Question": "an bp\u00f3sann siad?", "Negative": "n\u00ed ph\u00f3sann siad"}, "Passive": {"Affirmative": "p\u00f3star", "Question": "an bp\u00f3star?", "Negative": "n\u00ed ph\u00f3star"}}, "future": {"1 Singular": {"Affirmative": "p\u00f3sfaidh m\u00e9", "Question": "an bp\u00f3sfaidh m\u00e9?", "Negative": "n\u00ed ph\u00f3sfaidh m\u00e9"}, "2 Singular": {"Affirmative": "p\u00f3sfaidh t\u00fa", "Question": "an bp\u00f3sfaidh t\u00fa?", "Negative": "n\u00ed ph\u00f3sfaidh t\u00fa"}, "3 Singular": {"Male": {"Affirmative": "p\u00f3sfaidh s\u00e9", "Question": "an bp\u00f3sfaidh s\u00e9?", "Negative": "n\u00ed ph\u00f3sfaidh s\u00e9"}, "Female": {"Affirmative": "p\u00f3sfaidh s\u00ed", "Question": "an bp\u00f3sfaidh s\u00ed?", "Negative": "n\u00ed ph\u00f3sfaidh s\u00ed"}}, "1 Plural": {"Compressed": {"Affirmative": "p\u00f3sfaimid", "Question": "an bp\u00f3sfaimid?", "Negative": "n\u00ed ph\u00f3sfaimid"}, "Extended": {"Affirmative": "p\u00f3sfaidh muid", "Question": "an bp\u00f3sfaidh muid?", "Negative": "n\u00ed ph\u00f3sfaidh muid"}}, "2 Plural": {"Affirmative": "p\u00f3sfaidh sibh", "Question": "an bp\u00f3sfaidh sibh?", "Negative": "n\u00ed ph\u00f3sfaidh sibh"}, "3 Plural": {"Affirmative": "p\u00f3sfaidh siad", "Question": "an bp\u00f3sfaidh siad?", "Negative": "n\u00ed ph\u00f3sfaidh siad"}, "Passive": {"Affirmative": "p\u00f3sfar", "Question": "an bp\u00f3sfar?", "Negative": "n\u00ed ph\u00f3sfar"}}, "past": {"1 Singular": {"Affirmative": "ph\u00f3s m\u00e9", "Question": "ar ph\u00f3s m\u00e9?", "Negative": "n\u00edor ph\u00f3s m\u00e9"}, "2 Singular": {"Affirmative": "ph\u00f3s t\u00fa", "Question": "ar ph\u00f3s t\u00fa?", "Negative": "n\u00edor ph\u00f3s t\u00fa"}, "3 Singular": {"Male": {"Affirmative": "ph\u00f3s s\u00e9", "Question": "ar ph\u00f3s s\u00e9?", "Negative": "n\u00edor ph\u00f3s s\u00e9"}, "Female": {"Affirmative": "ph\u00f3s s\u00ed", "Question": "ar ph\u00f3s s\u00ed?", "Negative": "n\u00edor ph\u00f3s s\u00ed"}}, "1 Plural": {"Compressed": {"Affirmative": "ph\u00f3samar", "Question": "ar ph\u00f3samar?", "Negative": "n\u00edor ph\u00f3samar"}, "Extended": {"Affirmative": "ph\u00f3s muid", "Question": "ar ph\u00f3s muid?", "Negative": "n\u00edor ph\u00f3s muid"}}, "2 Plural": {"Affirmative": "ph\u00f3s sibh", "Question": "ar ph\u00f3s sibh?", "Negative": "n\u00edor ph\u00f3s sibh"}, "3 Plural": {"Compressed": {"Affirmative": "ph\u00f3s siad", "Question": "ar ph\u00f3s siad?", "Negative": "n\u00edor ph\u00f3s siad"}, "Extended": {"Affirmative": "ph\u00f3sadar", "Question": "ar ph\u00f3sadar?", "Negative": "n\u00edor ph\u00f3sadar"}}, "Passive": {"Affirmative": "p\u00f3sadh", "Question": "ar p\u00f3sadh?", "Negative": "n\u00edor p\u00f3sadh"}}, "condi": {"1 Singular": {"Affirmative": "ph\u00f3sfainn", "Question": "an bp\u00f3sfainn?", "Negative": "n\u00ed ph\u00f3sfainn"}, "2 Singular": {"Affirmative": "ph\u00f3sf\u00e1", "Question": "an bp\u00f3sf\u00e1?", "Negative": "n\u00ed ph\u00f3sf\u00e1"}, "3 Singular": {"Male": {"Affirmative": "ph\u00f3sfadh s\u00e9", "Question": "an bp\u00f3sfadh s\u00e9?", "Negative": "n\u00ed ph\u00f3sfadh s\u00e9"}, "Female": {"Affirmative": "ph\u00f3sfadh s\u00ed", "Question": "an bp\u00f3sfadh s\u00ed?", "Negative": "n\u00ed ph\u00f3sfadh s\u00ed"}}, "1 Plural": {"Compressed": {"Affirmative": "ph\u00f3sfaimis", "Question": "an bp\u00f3sfaimis?", "Negative": "n\u00ed ph\u00f3sfaimis"}, "Extended": {"Affirmative": "ph\u00f3sfadh muid", "Question": "an bp\u00f3sfadh muid?", "Negative": "n\u00ed ph\u00f3sfadh muid"}}, "2 Plural": {"Affirmative": "ph\u00f3sfadh sibh", "Question": "an bp\u00f3sfadh sibh?", "Negative": "n\u00ed ph\u00f3sfadh sibh"}, "3 Plural": {"Compressed": {"Affirmative": "ph\u00f3sfaid\u00eds", "Question": "an bp\u00f3sfaid\u00eds?", "Negative": "n\u00ed ph\u00f3sfaid\u00eds"}, "Extended": {"Affirmative": "ph\u00f3sfadh siad", "Question": "an bp\u00f3sfadh siad?", "Negative": "n\u00ed ph\u00f3sfadh siad"}}, "Passive": {"Affirmative": "ph\u00f3sfa\u00ed", "Question": "an bp\u00f3sfa\u00ed?", "Negative": "n\u00ed ph\u00f3sfa\u00ed"}}, "imper": {"1 Singular": {"Affirmative": "p\u00f3saim!", "Negative": "n\u00e1 p\u00f3saim!"}, "2 Singular": {"Affirmative": "p\u00f3s!", "Negative": "n\u00e1 p\u00f3s!"}, "3 Singular": {"Male": {"Affirmative": "p\u00f3sadh s\u00e9!", "Negative": "n\u00e1 p\u00f3sadh s\u00e9!"}, "Female": {"Affirmative": "p\u00f3sadh s\u00ed!", "Negative": "n\u00e1 p\u00f3sadh s\u00ed!"}}, "1 Plural": {"Compressed": {"Affirmative": "p\u00f3saimis!", "Negative": "n\u00e1 p\u00f3saimis!"}, "Extended": {"Affirmative": "p\u00f3sadh muid!", "Negative": "n\u00e1 p\u00f3sadh muid!"}}, "2 Plural": {"Affirmative": "p\u00f3saig\u00ed!", "Negative": "n\u00e1 p\u00f3saig\u00ed!"}, "3 Plural": {"Compressed": {"Affirmative": "p\u00f3said\u00eds!", "Negative": "n\u00e1 p\u00f3said\u00eds!"}, "Extended": {"Affirmative": "p\u00f3sadh siad!", "Negative": "n\u00e1 p\u00f3sadh siad!"}}, "Passive": {"Affirmative": "p\u00f3star!", "Negative": "n\u00e1 p\u00f3star!"}}, "pastConti": {"1 Singular": {"Affirmative": "ph\u00f3sainn", "Question": "an bp\u00f3sainn?", "Negative": "n\u00ed ph\u00f3sainn"}, "2 Singular": {"Affirmative": "ph\u00f3st\u00e1", "Question": "an bp\u00f3st\u00e1?", "Negative": "n\u00ed ph\u00f3st\u00e1"}, "3 Singular": {"Male": {"Affirmative": "ph\u00f3sadh s\u00e9", "Question": "an bp\u00f3sadh s\u00e9?", "Negative": "n\u00ed ph\u00f3sadh s\u00e9"}, "Female": {"Affirmative": "ph\u00f3sadh s\u00ed", "Question": "an bp\u00f3sadh s\u00ed?", "Negative": "n\u00ed ph\u00f3sadh s\u00ed"}}, "1 Plural": {"Compressed": {"Affirmative": "ph\u00f3saimis", "Question": "an bp\u00f3saimis?", "Negative": "n\u00ed ph\u00f3saimis"}, "Extended": {"Affirmative": "ph\u00f3sadh muid", "Question": "an bp\u00f3sadh muid?", "Negative": "n\u00ed ph\u00f3sadh muid"}}, "2 Plural": {"Affirmative": "ph\u00f3sadh sibh", "Question": "an bp\u00f3sadh sibh?", "Negative": "n\u00ed ph\u00f3sadh sibh"}, "3 Plural": {"Compressed": {"Affirmative": "ph\u00f3said\u00eds", "Question": "an bp\u00f3said\u00eds?", "Negative": "n\u00ed ph\u00f3said\u00eds"}, "Extended": {"Affirmative": "ph\u00f3sadh siad", "Question": "an bp\u00f3sadh siad?", "Negative": "n\u00ed ph\u00f3sadh siad"}}, "Passive": {"Affirmative": "ph\u00f3sta\u00ed", "Question": "an bp\u00f3sta\u00ed?", "Negative": "n\u00ed ph\u00f3sta\u00ed"}}, "subj": {"1 Singular": {"Affirmative": "go bp\u00f3sa m\u00e9", "Negative": "n\u00e1r ph\u00f3sa m\u00e9"}, "2 Singular": {"Affirmative": "go bp\u00f3sa t\u00fa", "Negative": "n\u00e1r ph\u00f3sa t\u00fa"}, "3 Singular": {"Male": {"Affirmative": "go bp\u00f3sa s\u00e9", "Negative": "n\u00e1r ph\u00f3sa s\u00e9"}, "Female": {"Affirmative": "go bp\u00f3sa s\u00ed", "Negative": "n\u00e1r ph\u00f3sa s\u00ed"}}, "1 Plural": {"Compressed": {"Affirmative": "go bp\u00f3saimid", "Negative": "n\u00e1r ph\u00f3saimid"}, "Extended": {"Affirmative": "go bp\u00f3sa muid", "Negative": "n\u00e1r ph\u00f3sa muid"}}, "2 Plural": {"Affirmative": "go bp\u00f3sa sibh", "Negative": "n\u00e1r ph\u00f3sa sibh"}, "3 Plural": {"Affirmative": "go bp\u00f3sa siad", "Negative": "n\u00e1r ph\u00f3sa siad"}, "Passive": {"Affirmative": "go bp\u00f3star", "Negative": "n\u00e1r ph\u00f3star"}}, "verbal noun": "p\u00f3sadh", "verbal adjective": "p\u00f3sta"}